臺灣高等法院刑事判決　　　　　　　　94年度交上易字第34號
上　訴　人　臺灣臺北地方法院檢察署檢察官
被　　　告　乙○○
上列上訴人因被告過失傷害案件，不服臺灣臺北地方法院，93年
度交易字第381號，中華民國94年12月31日第一審判決（起訴案
號：臺灣臺北地方法院檢察署93年度偵字第14125號），提起上
訴，本院判決如下：
    主  文
上訴駁回。
    事實及理由
一、本案經本院審理結果，認第一審判決適用刑法第二百八十四
    條第一項前段、第六十二條前段、第四十一條第一項前段，
    罰金罰鍰提高標準條例第一條前段、第二條，判處被告乙○
    ○過失傷害人，拘役三十日並諭知易科罰金之折算標準，經
    核認事用法俱無違誤，量刑亦妥適，應予維持，並引用第一
    審判決書記載之事實、證據及理由（如附件）。
二、公訴人上訴意旨以告訴人因車禍所受之傷害，除西園醫院出
    具診斷書所載兩側下肢擦傷外，告訴人之右手、頸、胸及腰
    部等處亦均受有傷害，且另往郵政醫院、漢方中醫聯合診所
    等處診療、台大醫院函復告訴人之右手肘部腫塊及腕關節囊
    腫與車禍無關，實乃偏頗率斷，甚且，迄未與被害人達成和
    解，原審輕判，實有失當等語。
三、經查，被告於肇事後坦承認罪，接受裁判，被害人甲○○於
    93年6 月6 日下午1 時許受撞傷後即送至台北市西園醫院急
    診治療，旋即出院，於93年6 月7 日至18日門診4 次，據診
    斷證明書記載僅兩側下肢擦傷。而台北市萬華分局交通分隊
    交通事故談話紀錄表及補充資料表，亦記載被害人受撞後昏
    睡及右腳擦傷，全身疼痛，被害人於93年7月20日向轄區萬
    華分局青年路派出所報案提出告訴時亦僅稱「發生車禍後，
    被告無誠意和解，當時我兩側下肢擦傷，有西園醫院診斷證
    明書」等語，並未見有被害人郵政醫院之診斷書，而其提出
    之漢方中醫診所之診斷證明書，亦僅記載膝及小腿挫傷而已
    ，因之，被害人甲○○嗣後於93年9月1日在台大醫院住院，
    於同月2日接受皮下腫瘤解除術（即右手軸部血腫及右手腕
    關節囊腫）應與本件車禍無關，亦據台大醫院於93年11月25
    日校附醫祕字第9300213095號函附病歷資料影本在卷可稽；
    而被害人頸、胸、腰有無受傷，並無證據可資證明，至於被
    告肇事後有無與被害人達成和解，乃屬民事損害賠償之範疇
    ，原審量刑時已就此斟酌，並於判決理由內詳為敘明，公訴
    人上訴意旨就此指摘台大醫院函文偏頗率斷，原審量刑過輕
    等語，均難認有理由，應予駁回。
據上論斷，應依刑事訴訟法第368條、第373條，判決如主文。
本案經檢察官洪泰文到庭執行職務。
中　　華　　民　　國　　94　　年　　3 　　月　　16　　日
　　　　　　　　　刑事第十庭    審判長法　官陳正雄
　　　　　　　　　　　　　　　　　    法　官許錦印
　　　　　　　 　 　　　　　　　　　　法　官黃金富
以上正本證明與原本無異。
不得上訴。
                                      書記官江采廷
中　　華　　民　　國　　94　　年　　3 　　月　　17　　日
